【裁判字號】    90,訴,983
【裁判日期】    900712
【裁判案由】    毒品危害防制條例
【裁判全文】
臺灣臺中地方法院刑事判決                            九十年度訴字第九八三號
    公  訴  人  臺灣台中地方法院檢察署檢察官
    被      告  甲○○
右列被告因毒品危害防制條例案件，經檢察官提起公訴（九十年度毒偵字第一二五五
、一五二四號），本院判決如左：
    主  文
甲○○連續施用第一級毒品，累犯，處有期徒刑拾月，扣案之毒品海洛因壹包（含袋
重約壹點壹公克）沒收銷燬之。
    事  實
一、甲○○前曾於民國八十六年間因違反槍砲彈藥刀械管制條例案件，經本院判處有
    期徒刑二年確定，復於八十七年間另犯竊盜罪，再為本院判處有期徒刑三月確定
    ，經合併定執行刑為有期徒刑二年二月，於八十九年八月十八日執行完畢。甲○
    ○並曾於八十六年間因肅清煙毒條例案件，經臺灣高等法院臺中分院於八十七年
    六月二日裁定送觀察、勒戒後，認無繼續施用毒品之傾向，由該院於八十七年十
    月二十八日以八十七年度上訴字第一三六九號判決免刑確定。惟其於五年之內又
    基於概括之犯意，自九十年（起訴書誤載為八十九年）一月間起至九十年三月八
    日下午時止，連續在台中巿逢甲路二十巷二十四號二樓及北屯區○○路○段十二
    之十五巷三十號十三樓等地，將第一級毒品海洛因少許置入香菸內，再以點燃香
    菸之方式，施用海洛因多次。嗣為警先於九十年二月十七日凌晨零時三十分許，
    在台中市○○路二十巷二十四號「駭客騎士網路店」二樓查獲，經採尿驗呈嗎啡
    陽性反應；後於同年三月十四日十八時三十分許，在台中市○○區○○路二段十
    二之十五巷三十號十三樓查獲，扣得海洛因一包（含袋重約一‧一公克，起訴書
    誤載為六公克），又採尿驗呈嗎啡陽性反應，經依本院九十年度毒聲字第一三五
    一號裁定將甲○○送勒戒所觀察、勒戒後，認有繼續施用毒品之傾向。
二、案經台中市警察局少年警察隊及第五分局報請台灣台中地方法院檢察署檢察官偵
    查起訴。
    理  由
一、訊據被告甲○○坦承於右開時、地連續施用第一級毒品海洛因之犯行不諱，而其
    先後二次為警採集之尿液，均經驗呈嗎啡之陽性反應，依序有台中巿衛生局煙毒
    尿液檢驗成績書（見第一二五五號偵查卷第三六頁背面）、聯華醫事檢驗所之驗
    尿報告（見第一五二四號偵查卷第二六頁）各一紙附卷可稽；此外，又有扣案之
    毒品海洛因一包（含袋重約一‧一公克，見第一五二四號偵查卷第一０頁，起訴
    書誤載為六公克）足資佐證，可見被告之自白與事實相符，得為證據。再者，被
    告曾於八十六年間因肅清煙毒條例案件，經臺灣高等法院臺中分院於八十七年六
    月二日裁定送觀察、勒戒後，認無繼續施用毒品之傾向，由該院於八十七年十月
    二十八日以八十七年度上訴字第一三六九號判決免刑確定乙節，有該件判決書在
    卷可明（見第一二五五號偵查卷第三五頁）。另被告經依本院九十年度毒聲字第
    一三五一號裁定送勒戒所觀察、勒戒後，認有繼續施用毒品之傾向等事實，亦有
    該件裁定及台灣台中看守所九十年四月二日九十中所正總字第一一一二號函送之
    證明書附卷可參（見第一五二四號偵查卷第四四、五０頁）。故本件事證明確，
    被告前開連續違反毒品危害防制條例第十條第一項之犯行，足可認定。
二、核被告甲○○所為，係犯毒品危害防制條例第十條第一項之施用第一級毒品罪。
    其施用毒品海洛因前後持有之低度行為，應為施用之高度行為所吸收，不另論罪
    。被告先後多次施用毒品海洛因之犯行，時間緊接，所犯構成要件相同，顯係基
    於概括之犯意反覆為之，為連續犯，應以一罪論，並加重其刑。又其前曾於八十
    六年間因違反槍砲彈藥刀械管制條例案件，經本院判處有期徒刑二年確定，復於
    八十七年間另犯竊盜罪，再為本院判處有期徒刑三月確定，經合併定執行刑為有
    期徒刑二年二月，於八十九年八月十八日執行完畢等過程，有台灣台中地方法院
    檢察署刑案資料查註紀錄表及台灣高等法院被告全國前案紀錄表各一份在卷可按
    ，其於前案受有期徒刑之執行完畢後，五年內再犯本件有期徒刑以上之罪，為累
    犯，應依刑法第四十七條之規定，遞加重其刑。爰審酌被告犯罪之動機、目的、
    手段、方法、所生危害及犯後態度等一切情節，量處如主文所示之刑。扣案之毒
    品海洛因一包（含袋重約一‧一公克），應依毒品危害防制條例第十八條第一項
    前段，宣告沒收銷燬之。至被告前述初次為警查獲時，所扣案之注射針筒二支，
    及後來再被查扣之注射針筒一支及注射橡皮帶一條等物，被告自受檢察官偵訊時
    起迄本院審結時止，均堅稱非其所有，有各該筆錄附卷可查；且被告自警訊時起
    即自白其施用海洛因之方式，乃置入香菸內點燃吸用，故上述扣押物應非被告所
    有施用海洛因之器具，無從諭知沒收，附此敘明。
據上論斷，應依刑事訴訟法第二百九十九條第一項前段，毒品危害防制條例第十條第
一、二項、第二十條第三項前段、第十八條第一項前段，刑法第十一條前段、第五十
六條、第四十七條，判決如主文。
中      華      民      國      九十      年      七      月    十二    日
                                        法  官  莊  深  淵
右正本證明與原本無異。
如不服本判決，應於送達後十日內向本院提出上訴狀（須附繕本），上訴於台灣高等
法院台中分院。
                                        書記官
中      華      民      國      九十      年      七      月    十二    日
附錄論罪科刑法條
毒品危害防制條例第十條第一項：
施用第一級毒品者，處六月以上五年以下有期徒刑。


司法院資訊處製作；財團法人民間司法改革基金會備份。
